

# TENTANG SAYA

Sebagai seorang fullstack dengan pengalaman berkerja selama 4 tahun, saya telah memperoleh banyak pengalaman dalam mengembangkan berbagai jenis aplikasi web menggunakan berbagai framework seperti Laravel, Codelgniter, Wordpress, dan ExpressJS. Saya juga memiliki pengalaman dalam penggunaan berbagai macam alat styling seperti tailwind dan bootstrap. Dalam pekerjaan saya saat ini, saya bertanggung jawab untuk merancang flow sistem, desain database relation, membuat API dan presentasi ke atasan sebelum dan sesudah project selesai.

# TAUTAN

Protofolio:

https://portofolio.koalajahat.my.i <u>d/</u>

Facebook:

https://fb.com/achmadrahman <u>m</u>

LinkedIn:

https://www.linkedin.com/in/ac hmad-mawardi-893264129/

GitHub:

http://@achmadrahmanm

# REFERENSI

YOSAFAT ANDITYA UI/UX PropNex T: +62 812-3026-8852 E: yosafatanditya@gmail.com

# ACHMAD RAHMAN MAWARDI

Jalan Gubeng Kertajaya I Raya, No. 10, Gubeng, Surabaya, 60281, Indonesia

081803793442

achmadrahmanm@gmail.com

### PENGALAMAN KERJA

FULL-STACK WEB DEVELOPER

## **PROPNEX INDONESIA**

Surabaya Mei 2019 - Jan 2021

# Front-End Web Developer

Membuat halaman website yang mudah digunakan dan efisien

Menambahkan interaksi dengan Google Webmaster dan menentukan kata kunci di setiap halaman untuk mendapatkan lebih banyak lalu lintas dari Google Penelusuran

#### **PROPNEX INDONESIA**

Surabaya Jan 2021 - Jan 2022

## Junior Full-Stack Web Developer

Betanggung jawab untuk membuat query dan relasi table untuk semua menu.

Membuat dokumentasi mengenai setiap fungsi dan API yang digunakan pada semua Web & App PropNex. Upgrade dan Maintenance Web Server, Framework dan

#### **PROPNEX INDONESIA**

Surabaya Jan 2022 - Sekarang

#### Full-Stack Web Developer

Create Traffic Report

Membuat API, Maintenance Server, Maintenance Web/App dan review dan deploy team works ke production.

#### PENDIDIKAN

#### **POLITEKNIK ELEKTRONIKA NEGERI SURABAYA**

Surabaya 2018

#### **Bachelor of Applied Science**

Teknik Komputer - Saya banyak mendalami mengenai web/app yang berkaitan dengan hardware secara langsung. Saya sangat tertarik dengan konsep Internet of things dimana data yang didapat oleh sistem dapat memnbuat pengguna bisa tetap interact dengan web/app.

# KEAHLIAN

JAVASCRIPT - VANILA, EXPRESSJS

PHP - LARAVEL, CODEIGNITER, WORDPRESS

DATABASE - SQL, SQLITE, POSTGRESQL

CSS - BOOTSTRAP, TAILWIND

GIT - GITBUB

WEBSERVER - APACHE, NGINX

UI/UX - FIGMA, ADOBE XD

PWA - FLUTTER, DART

GOOGLE CLOUD